【裁判字號】    92,交聲,1001
【裁判日期】    921017
【裁判案由】    聲明異議
【裁判全文】
臺灣臺中地方法院交通事件裁定                  九十二年度交聲字第一一號
    原處分機關  交通部公路總局台中區監理所
    異議人即
    受處分人    甲○○
右列受處分人因違反道路交通管理處罰條例案件，對於交通部公路總局台中區監理所
九十二年九月二十二日所為之裁決（中監違字第裁六○─ＧＣ0000000號裁決
書），聲明異議，本院裁定如左：
    主  文
異議駁回。
    理  由
一、原處分機關略以：本案係台中市警察局第六分局逕行舉發受處分人甲○○所有之
    車號ＦＸ─５６３８號自小客車於九十二年八月十日十六時十九分許，在中港、
    河南路口處，因「汽車駕駛人未繫安全帶」違規，受處分人於應到案日期前提出
    申訴，經原舉發機關函覆違規屬實，該所遂於九十二年九月二十二日以中監違字
    第裁六○─ＧＣ0000000號裁決書，裁處罰鍰新台幣一千五百元整，逾期
    則依裁決書處罰主文規定裁處，於法並無不合等語。
二、本件異議人即受處分人甲○○則以：異議人所有之ＦＸ─５６３８號自小客車於
    九十二年八月十日安全帶故障，於送修中經台中市第六分局拍照逕行舉發，並非
    本人故意不繫安全帶，實因安全帶故障無法使用，本人曾提出當日之維修證明向
    監理所申訴，但原舉發機關回函內容與本人申訴內容不符，是否可阻卻違規，爰
    聲明異議云云。
三、按汽車行駛於道路上，其汽車駕駛人或前座乘客未繫安全帶者，處駕駛人新台幣
    一千五百元罰鍰，道路交通管理處罰條例第三十一條第一項定有明文；復依違反
    道路交通管理事件統一裁罰標準表規定，汽車違反處罰條例第三十一條第一項者
    ，處罰鍰新台幣一千五百元整。經查：本件受處分人甲○○所有之車號ＦＸ─５
    ６３８號自小客車於九十二年八月十日十六時十九分許，在中港、河南路口處，
    因「汽車駕駛人未繫安全帶」違規，為台中市警察局第六分局依採證相片逕行舉
    發等情，有採證相片一幀、舉發違反道路交通事件通知單即台中市警察局第六分
    局九十二年九月九日中分六交字第０９２００２４２５３號函各一紙在卷可稽，
    是異議人駕駛車輛未繫安全帶之違規事實明確。雖異議人辯稱：當日ＦＸ─５６
    ３８號自小客車之安全帶故障欲前往維修，並非本人故意不繫安全帶云云，惟人
    民違反法律上之義務而應受行政罰之行為，法律無特別規定時，雖不以出於故意
    為必要，仍須以過失為其責任條件，但應受行政罰之行為，僅須違反禁止規定或
    作為義務，而不以發生損害或其危險為其要件者，推定為有過失，於行為人不能
    舉證證明自己無過失時，即應受處罰（司法院大法官會議釋字第二七五號解釋參
    照），而本件受處分人既有上開違反規定之行為，縱使受處分人並非出於故意，
    惟揆諸前揭解釋意旨，亦不得以前揭辯解，作為免責之理由。從而，受處分人既
    然確有前揭違規行為，原處分機關據以援引上開規定，裁處受處分人罰鍰新台幣
    一千五百元整，逾期則依裁決書處罰主文規定裁處，並無不當。本件異議為無理
    由，應予駁回。
四、據上論斷，應依道路交通管理處罰條例第八十七條第二項、道路交通案件處理辦
    法第十九條，裁定如主文。
中      華      民      國    九十二    年       十     月     十七     日
                                        臺灣臺中地方法院交通法庭
                                            法  官   王  靜  秋
右正本證明與原本無異。
如不服本裁定應於送達後五日內向本院提出抗告狀。
                                            書記官
中      華      民      國    九十二    年    十      月     十七     日


司法院資訊處製作；財團法人民間司法改革基金會備份。
